【裁判字號】    98,上易,1483
【裁判日期】    980728
【裁判案由】    傷害
【裁判全文】
臺灣高等法院刑事判決                98年度上易字第1483號
上  訴  人
即  被  告  乙○○
上列上訴人因傷害案件，不服台灣台北地方法院九十八年度易字
第六一四號，中華民國九十八年四月三十日第一審判決（起訴案
號：台灣台北地方法院檢察署九十八年度調偵字第一七六、一七
七號），提起上訴，本院判決如下：
    主  文
上訴駁回。
    事  實
一、乙○○係房屋仲介業務員，於民國九十七年九月八日十八時
    許，偕同客戶前往臺北市○○區○○街八號四樓看屋，適該
    址三樓之住戶甲○○（業經原審有罪判決確定）上樓告知該
    址四樓有漏水至三樓之情形。乙○○於客戶看屋完畢離去後
    ，即前往甲○○之住處入內察看漏水情況，雙方因而引發爭
    執，竟各基於普通傷害之犯意，甲○○以手抓扯乙○○之手
    臂，致乙○○受有右手背五×五ｍｍ、五×五ｍｍ之淺創（
    起訴書誤載為有右手臂五×五ｍｍ之淺創）傷害；乙○○則
    伸手推甲○○之胸口，致甲○○受有胸壁挫傷之傷害。
二、案經乙○○及甲○○分別訴由臺北市政府警察局文山第一分
    局移送臺灣臺北地方法院檢察署（下稱臺北地檢署）檢察官
    偵查起訴。
    理  由
壹、程序方面：
    台北市立萬芳醫院九十七年九月八日乙種診斷證明書乙份，
    為從事醫療業務之人於業務上所製作之紀錄文書、證明文書
    ，且無顯不可信之情況，合於刑事訴訟法第一百五十九條之
    四第二款之情形，得為證據，先予敘明。
貳、實體方面：
一、上揭事實，業據上訴人即被告乙○○於原審審理時坦承不諱
    （見原審卷第三四頁反面），核與證人甲○○於原審之證述
    相符（見原審卷第三二頁反面至三四頁），並有臺北市立萬
    芳醫院診斷證明書一紙在卷可證（見偵字第二三六三三號卷
    第六頁），是被告自白應與事實相符，堪以採信。本件事證
    明確，被告犯行堪以認定，自應依法論科。
二、核被告所為，係犯刑法第二百七十七條第一項之傷害罪。原
    審就被告犯行，適用上揭規定，並審酌被告與證人甲○○僅
    因口角，即為本件傷害犯行，雙方所受傷害之輕重程度，被
    告犯後態度及迄今未能與證人甲○○達成和解等一切情狀，
    量處拘役十日，並諭知易科罰金之折算標準。核原審認事用
    法，並無不合，量刑亦屬允當。被告仍執陳詞，以否認犯行
    為由上訴，請求撤銷改判，為無理由，應予駁回。
三、被告經合法傳喚，無正當理由不到庭，爰不待其陳述，逕行
    判決。
據上論斷，應依刑事訴訟法第三百六十八條、第三百七十一條，
判決如主文。
本案經檢察官曾俊哲到庭執行職務。
中    華    民    國    98    年    7     月    28    日
                  刑事第十七庭  審判長法  官 趙功恆
                                      法  官 陳世宗
                                      法  官 陳憲裕
以上正本證明與原本無異。
不得上訴。
                                      書記官 劉育妃
中    華    民    國    98    年    7     月    29    日
附錄：本案論罪科刑法條全文
刑法第二百七十七條：
（普通傷害罪）
傷害人之身體或健康者，處 3 年以下有期徒刑、拘役或 1 千元
以下罰金。
犯前項之罪因而致人於死者，處無期徒刑或 7 年以上有期徒刑；
致重傷者，處 3 年以上 10 年以下有期徒刑。


司法院資訊處製作；財團法人民間司法改革基金會備份。
